最高法院刑事判決　　　　　　　　　　　　　　　八十七年度台上字第三三八五號
　　上　訴　人　甲○○
右上訴人因違反槍砲彈藥刀械管制條例案件，不服台灣高等法院台中分院中華民國八
十七年七月三十一日第二審判決 (八十七年度上易字第八○二號，起訴案號：台灣台
中地方法院檢察署八十六年度偵字第二九八一號) ，提起上訴，本院判決如左：
    主  文
上訴駁回。
    理  由
按刑事訴訟法第三百七十七條規定：上訴於第三審法院，非以判決違背法令為理由，
不得為之。是提起第三審上訴，應以原判決違背法令為理由，係屬法定要件。且必須
依據卷內資料為具體之指摘，並足據以辨認原判決已具備違背法令之形式，始屬相當
。本件原判決維持第一審論處上訴人甲○○未經許可無故持有改造模型槍罪刑，並諭
知於刑之執行完畢或赦免後，令入勞動場所強制工作三年之判決。係以上訴人未經許
可無故持有具殺傷力之義大利製金屬半自動改造模型槍一支 (附彈匣一個) 、德國Ｒ
ＣＥＫ廠八ＭＭ半自動改造模型槍一支 (含彈匣一個) 及○‧三八吋子彈八發，於民
國八十六年一月二十五日下午一時十五分許，在台中市○○區○○里○○○○街十一
號三樓之十一住處房間內，為警查獲之事實，業據證人即上訴人之妹張乃文於警訊及
偵查中供證甚詳，並經證人即上訴人之母洪寶參證稱：被查獲之房屋，原本伊與張乃
文住，後來甲○○也過來住，伊就把被查獲之房間給甲○○住，而伊與張乃文住；證
人即查獲之警員陳信志證稱：當天有六人前往搜索，在樓下請管理員通知該戶派人下
來，張乃文帶伊等上去，有拿搜索票給張乃文看，扣案槍、彈在客廳及所中間之房
內查獲，是放在門後男衣服之口袋內，因線索來源顯示係甲○○持有槍、彈，才去搜
索等情，並有上開改造模型槍及子彈扣案可稽。扣案之改造模型槍及子彈，經送內政
部警政署刑事警察局鑑定結果，認具殺傷力，亦有該局之鑑驗通知書可稽。綜上事證
，而為論斷，已敘述其所憑之證據及認定之理由。並說明證人洪秀玲、黃明傳、黃文
真之證述，以及張乃文嗣後翻異之詞，均非可採；上訴人聲請傳訊警員鄭連丁與張乃
文對質，及鑑定扣案槍、彈有無上訴人之指紋，核無必要。而以上訴人辯稱：其於八
十六年一月二日搬至台中巿天祥街八十四巷八之四號，自一月十五日其子張曜智病危
住院起，至二月間張曜智死亡止，上訴人均隨侍在側，扣案之槍、彈非上訴人所持有
等語，認無可採，詳敘理由加以指駁。從形式上觀察，原判決並無違背法令之情形存
在。按取捨證據及認定事實，乃事實審法院職權之行使，其對證據證明力之判斷，如
未違背證據法則，即不能任意指為違法。而刑事訴訟法第三百七十九條第十款所稱應
於審判期日調查之證據，係指該證據在客觀上為法院認定事實與適用法律之基礎者而
言，若非上述情形之證據，事實審法院未予調查，自不能指為違法，執為第三審上訴
之理由。上訴意旨略以：八十六年一月十五日至同年二月中旬，上訴人因小孩病危，
均在醫院陪侍，扣案之槍、彈非上訴人所持有，警方不無栽贓之嫌，原審未傳喚警員
調查，秘密證人亦未出面指證，均有違誤等語。惟原判決就其如何依上開證據資料，
判斷上訴人有前揭犯行之心證理由，業已闡述明晰，核與證據法則並無違背。上訴意
旨，置原判決所為明白論斷於不顧，仍執陳詞，對原審採證認事之職權行使，及原判
決已指駁說明之事項，任意指摘，為事實上之爭辯，顯非適法之第三審上訴理由。其
上訴違背法律上之程式，應予駁回。
據上論結，應依刑事訴訟法第三百九十五條前段，判決如主文。
中      華      民      國    八十七    年      十      月      八      日
                              最高法院刑事第六庭
                                  審判長法官  黃  劍  青
                                        法官  劉  敬  一
                                        法官  林  增  福
                                        法官  邵  燕  玲
                                        法官  張  清  埤
      右正本證明與原本無異
                                              書  記  官
中      華      民      國    八十七    年      十      月     十四     日
